【裁判字號】    92,交聲,695
【裁判日期】    920714
【裁判案由】    聲明異議
【裁判全文】
臺灣臺中地方法院交通事件裁定                    九十二年度交聲字第六九五號
    原處分機關  交通部公路總局台中區監理所
    異議人即
    受處分人    甲○○
右列受處分人因違反道路交通管理處罰條例案件，對於交通部公路總局台中區監理所
九十二年六月十九日所為之裁決（中監違字第裁六○─Ｈ00000000號裁決書
），聲明異議，本院裁定如左：
    主  文
異議駁回。
    理  由
一、原處分機關略以：本案係台中縣警察局烏日分局舉發受處分人甲○○駕駛車號Ｎ
    Ｒ─５０６８號自小客車於九十二年四月二十六日十五時五十分許，在烏日鄉○
    ○路上，因「損毀號牌（英文字Ｎ受損為Ｈ致無法正確辨認）責改換牌」違規，
    受處分人於應到案日期前提出申訴，經原舉發單位函覆違規屬實，該所遂於九十
    二年六月十九日以中監違字第裁六○─Ｈ00000000號裁決書，裁處罰鍰
    新台幣二千四百元整，並責令換牌，逾期則依裁決書處罰主文規定裁處，於法並
    無不合等語。
二、本件異議人即受處分人甲○○則以：本件舉發違規之員警所持之相機為電子數位
    相機，異議人懷疑舉發照片有遭變造之嫌，無法呈現原車牌真實樣貌，此由異議
    人前揭車輛於日前遭測速照相機所拍攝的照片中車牌仍清晰可見，故認原舉發實
    有違誤，爰聲明異議云云。
三、按汽車有損毀或變造汽車牌照、塗抹污損牌照或以安裝其他器具方式，使不能辨
    認其號牌者，處新台幣二千四百元以上四千八百元以下罰鍰；並責令改正，道路
    交通管理處罰條例第十三條第一項第一款定有明文，復依違反道路交通管理事件
    統一裁罰標準表規定，未逾期者，處罰鍰新台幣二千四百元整，並責令換牌。經
    查：本件受處分人甲○○所駕駛之車號ＮＲ─５０６８號自小客車，於九十二年
    四月二十六日十五時五十分許，行經烏日鄉○○路上，為台中縣警察局烏日分局
    查獲因損毀號牌（英文字Ｎ受損為Ｈ致無法正確辨認）違規等情，有前揭舉發通
    知單、舉發採證相片三幀在卷可稽。雖異議人辯稱：因員警所持之相機為電子數
    位相機，無法呈現原車牌真實樣貌，並提出ＮＲ─５０６８自小客車於日前遭測
    速照相機所拍攝之照片為證，惟異議人所提之相片係九十二年二月二日所拍攝，
    與本案舉發日已相距二個多月，則異議人所提之相片尚難證明其辯屬實。且經本
    院檢視卷附之採證相片三幀，該ＮＲ─５０６８自小客車車牌之英文字Ｎ確實受
    損嚴重，足使人誤認該字母為Ｈ致無法正確辨認，故本件既有採證相片可佐，是
    異議人所有之ＮＲ─５０６８自小客車於前揭時、地違規事實，可以認定。從而
    ，受處分人既有前揭違規行為，原處分機關據以援引上開規定，裁處受處分人罰
    鍰新台幣二千四百元整，並責令換牌，逾期則依裁決書處罰主文規定裁處，並無
    不當。本件異議為無理由，應予駁回。
四、據上論斷，應依道路交通管理處罰條例第八十七條第二項、道路交通案件處理辦
    法第十九條，裁定如主文。
中      華      民      國    九十二    年     七       月   十四       日
                                        臺灣臺中地方法院交通法庭
                                            法  官  王  靜  秋
右正本證明與原本無異。
如不服本裁定應於送達後五日內向本院提出抗告狀。
                                            書記官
中      華      民      國    九十二    年    七       月   十四       日


司法院資訊處製作；財團法人民間司法改革基金會備份。
